臺灣高雄地方法院刑事判決              100年度易字第819號
公  訴  人  臺灣高雄地方法院檢察署檢察官
被      告  鄭勝文
            劉瑜
上一人      周崇賢律師
選任辯護人
上列被告因妨害家庭案件，經檢察官提起公訴（99年度偵字第31
258號），本院判決如下：
    主  文
本件公訴不受理。
    理  由
一、公訴意旨略以：被告劉瑜與陳明功為夫妻，被告鄭勝文為
    太陽能熱水器之廠商。陳明功與被告劉瑜甫於高雄市○○
    區○○街81號購置新屋，而被告鄭勝文則受託前往裝置太陽
    能熱水器。被告劉瑜明知自己為有配偶之人，而被告鄭勝
    文亦明知被告劉瑜為有配偶之人，詎2 人竟基於通姦及相
    姦之接續犯意，利用陳明功現任軍職，在家時間不長，較難
    察覺之時，於民國99年6 月間起至同年9 月14日止，在鄭勝
    文於高雄市楠梓區○○○街200 號4 樓508 號房之租屋處，
    發生多次性交行為。嗣因陳明功與被告劉瑜屢起爭執，陳
    明功因而起疑，遂委請友人劉榮村至被告鄭勝文上開租屋處
    查看，並於99年9 月14日凌晨2 時30分許至楠梓派出所報案
    ，協同友人王志強至被告鄭勝文上開租屋處蒐證，因而查知
    上情，因認被告2 人分別涉犯涉刑法第239 條前段、後段之
    通姦、相姦罪嫌等語。
二、按告訴乃論之罪，告訴人於第一審辯論終結前，得撤回其告
    訴；又告訴經撤回者，法院應諭知不受理之判決，且得不經
    言詞辯論為之，刑事訴訟法第238 條第1 項、第303 條第3
    款、第307 條分別定有明文。
三、本件被告因妨害家庭案件，經檢察官提起公訴，認被告2 人
    分別涉犯刑法第239 條前段、後段之通姦、相姦罪嫌，依同
    法第245 條之規定，須告訴乃論。茲因告訴人陳明功於本院
    審理中具狀撤回對被告2 人之告訴，此有本院100 年7 月11
    日審判筆錄（臺灣高雄地方法院100 年度易字第819 號卷【
    下稱院二卷】第27頁）、本院100 年7 月11日和解筆錄（院
    二卷第33頁）、100 年8 月1 日審判筆錄（院二卷第39、40
    頁）、100 年8 月1 日審判筆錄（院二卷第44頁）及撤回告
    訴狀1 份（院二卷第45頁）附卷足稽，參照前開說明，爰不
    經言詞辯論，逕為諭知不受理之判決。
據上論斷，應依刑事訴訟法第303 條第3 款、第307 條，判決如
主文。
中    華    民    國   100    年    8     月    31    日
                    刑事第十九庭  法  官  黃宣撫
以上正本證明與原本無異。
如不服本判決應於收受本判決後10日內向本院提出上訴書狀，並
應敘述具體理由，如未敘述上訴理由者，應於上訴期間屆滿後20
日內補提理由書狀於本院（均須按他造當事人之人數附繕本）「
切勿逕送上級法院」。
中    華    民    國   100    年    9     月    1     日
                                  書記官  葉正昭